# 购买生产许可能力财务处理

提问人：Jack1017 时间：2022-09-01 13:40:34
请教陈版主：A公司是一家民爆企业，通过协议方式收购了另一家民爆企业B名下业务生产线和生产许可。该交易符合《工业和信息化部关于推进民爆行业高质量发展的意见》的要求，收购业务已获工信部批准：B公司注销原生产许可，A公司获得对应的生产许可并取得。A公司按协议价将生产许可证入账无形资产、生产线入账固定资产。实际上，A公司购买的生产线价值很小，主要目的还是购买生产许可。但是根据相关规定，生产许可不可作为无形资产核算。请问，购买的生产许可怎么做账务处理较为合适呢?

回答人：chenyiwei
“生产许可不可作为无形资产核算”只是针对自己申请取得的生产许可。对于外购业务中所包含的行政许可，根据《企业会计准则解释第 5 号》第一条规定，是满足该条规定的“可辨认性标准”的，故在收购方报表中可以确认为无形资产，在合理确定的受益年限内摊销。这也可以减少购买日商誉的初始计量金额，减轻后续的商誉减值测试压力。